【裁判字號】    89,交上易,616
【裁判日期】    890428
【裁判案由】    公共危險
【裁判全文】
臺灣高等法院臺南分院刑事判決          八十九年度交上易字第六一六號    Ｃ
      上  訴  人
      即  被  告  甲  ○  ○
右上訴人因公共危險案件，不服臺灣臺南地方法院八十九年度交易字第二二號中華民
國八十九年二月十七日第一審判決（起訴案號：臺灣臺南地方法院檢察署八十八年度
偵字第一五二六三號），提起上訴，本院判決如左：
      主      文
上訴駁回。
      事      實
一、甲○○明知酒醉不能安全駕駛汽車，竟於民國（下同）八十八年十二月二日晚間
    八時五十分許，酒後騎乘車牌號碼ＵＺＸ—２５８號輕型機車，沿台南市○區○
    ○路二段九七號前違規行駛內側快車道，因行駛方向不穩，與同向車道由高家裕
    駕駛之車牌號碼ＵＰ—６６２５號自用小客車發生擦撞，經警據報測得甲○○吐
    氣所含酒精成份達每公升０‧九二毫克（MG/L），客觀上已達不能安全駕駛動力
    交通工具之程度。
二、案經台南市警察局第二分局報請臺灣臺南地方法院檢察署檢察官偵查起訴。
      理      由
一、被告經合法傳喚，無正當理未到庭陳述，然其於原審審理時對右揭事實坦承不諱
    ，並有酒精濃度測試值及舉發違反道路交通管理事件通知單影本各一紙附卷可稽
    ，罪證明確。被告雖上訴辯稱其雖飲酒，但仍能安全駕駛，且本件事故伊並無過
    失云云。然查一般人吐氣所含酒精成份達每公升０‧五五毫克（MG/L），依目前
    數據，客觀上已達不能安全駕駛，此有學說、論著等存參可稽，本件被告經測得
    其吐氣所含酒精成份高達每公升０‧九二毫克（MG/L），顯已達不能安全駕駛汽
    車，自無疑義。又不能安全駕駛即觸犯本罪，其是否因而肇事及肇事時其有否過
    失，乃是否應負另一刑責之依據，與被告是否安全駕駛無涉，本院自不必審究肇
    事時被告有否過失。是其所辯各節殊不足採，被告犯行堪以認定，本院自應依法
    論科。
二、核被告所為，係犯刑法第一百八十五條之三之公共危險罪。原審以被告罪證明確
    ，因予適用刑法第一百八十五條之三、第四十一條，罰金罰鍰提高標準條例第二
    條，判決並審酌被告之品性、犯罪所生之危害及犯罪後之態度等一切情狀，量處
    被告拘役五十九日，並諭知易科罰金之折算標準。本院經核原判決認事用法，並
    無不合，量刑亦稱妥適。被告上訴意旨，指摘原判決不當，為無理由，自應予駁
    回。
三、被告經合法傳喚，無正當理由不到庭，爰不待其陳述逕行判決。
據上論結，應依刑事訴訟法第三百六十八條、第三百七十一條，判決如主文。
本案經檢察官張佩珍到庭執行職務。
附錄本案論罪科刑法條全文：
中    華    民    國      八十九      年      四      月      二十八    日
                                  臺灣高等法院臺南分院刑事第四庭
                                      審判長法官  陳    義    仲
                                            法官  宋    明    蒼
                                            法官  蔡    崇    義
右正本證明與原本無異。
不得上訴。
                                      法院書記官  李    育    儒
中    華    民    國      八十九      年      五      月      二        日
刑法第一百八十五條之三：
服用毒品、麻醉藥品、酒類或其他相類之物，不能安全駕駛動力交通工具而駕駛者，
處一年以下有期徒刑、拘役或三萬元以下罰金。


司法院資訊處製作；財團法人民間司法改革基金會備份。
